【裁判字號】    89,易緝,70
【裁判日期】    890516
【裁判案由】    竊盜
【裁判全文】
臺灣臺南地方法院刑事判決                          八十九年度易緝字第七號
    公  訴  人  臺灣台南地方法院檢察署檢察官
    被      告  丙○○
右列被告因竊盜案件，經檢察官提起公訴（八十七年度偵字第六三九三號），本院判
決如左：
    主  文
丙○○竊盜，處罰金伍仟元，如易服勞役，以參佰元折算壹日。
    事  實
一、丙○○意圖為自己不法之所有，於民國八十七年三月中旬某日，在台南縣永康市
    ○○路一處工地內，趁他人不注意之際，下手竊取丁○○所有價值約新臺幣（下
    同）二萬五千元之油漆三十五桶，得手後將該等油漆據為己有，嗣於八十七年三
    月二十六日下午三時許，丙○○駕駛000－0000號自小貨車載運竊得之上
    開油漆之其中二十二桶，至台南市○○路○段八九號欲出售予甲○○時，經甲○○發覺有異通報丁○○前來指認，丙○○則趁隙逃逸，嗣經警在台南市○○路、
    華平路口逮獲丙○○。
二、案經台南市警察局第四分局報請台灣台南地方法院檢察署檢察官偵查起訴。
    理  由
一、訊據被告丙○○對其擬於右揭時地出售上開油漆予吳誠厚之事實坦承不諱，惟矢
    口否認有何竊盜犯行，辯稱：上開油漆係其向綽號「阿文」之男子處所購得，而
    伊僅係向其兄詢問油漆價格，並非委託其兄購買上開油漆云云。然查，上開油漆
    為被害人丁○○所失竊之財物，業據被害人丁○○於警訊及本院訊問時指訴綦詳
    ，並有渠購買上開油漆之出貨單及被害人出具之贓物領據各一紙存卷可稽。次查
    ，被告於警訊時辯稱：上開油漆係其於八十七年二月間由其兄長乙○○（已另由
    檢察官為不起訴處分）代為以二萬五千元購買，非其所竊云云。惟查，證人乙○○於警訊及偵查中均否認其曾代被告購買油漆等情，參以證人即被害人丁○○於
    警訊時陳稱：伊所失竊之油漆價值約二萬五千元，因據其朋友甲○○告知被告前
    往渠處販售油漆，而要伊前往確認是否即為伊之前所失竊一批油漆，經指認確為
    所失竊之油漆，被告卻趁隙跑掉等情，又證人甲○○於本院審理時結證稱：其詢
    問被告油漆來源，被告第一次說是他朋友處來的，第二次說是他的而不做了，故
    而懷疑係被告所竊，被告欲離去時，致為工地工人追打等情。綜上證人所述各節
    ，參互印證，倘若上開油漆確為被告向他人所購得，並支付與市價相當之價金，
    衡情於警訊時即可說明原委，焉需諉稱係由其兄乙○○代其所購得？又焉需於遭
    人質疑時心虛逃匿？此均係與常情有違，適足為被告有為上開竊盜犯行之佐證。
    其次，被告自始無法提供「阿文」者之真實姓名、地址以供本院調查，是否確有
    其人，已非無疑義，參諸證人乙○○於偵查中另陳稱被告與伊從事油漆工作已十
    幾年（八十七年六月十一日偵訊筆錄參見），由此可知被告對於油漆之價格亦知
    之甚詳，況一般購買油漆亦有任何店面可供詢價，何需多此一舉向其兄長詢問？
    是被告一改其於警訊所言辯詞而翻異前詞另辯稱僅向其兄詢價並未委託其兄購買
    乙節，無非臨訟脫免罪責之遁詞，實無足採。本件事證已臻明確，被告犯行堪以
    認定。
二、核被告意圖為自己不法之所有，而竊取他人之財物，所為係犯刑法第三百二十條
    第一項竊盜罪。爰審酌被告犯罪之動機、目的、手段、被害人所生危害尚小，被
    害人於本院審理時表明不願追究已與被告達成和解、被告犯罪後態度等一切情狀
    ，量處如主文所示之刑，並諭知易服勞役之折算標準，以資懲儆。
據上論斷，應依刑事訴訟法第二百九十九條第一項前段，刑法第三百二十條第一項、
，罰金罰鍰提高標準條例第一條前段、第二條，判決如主文。
中    華    民    國      八十九    年      五        月      十六      日
                              臺灣臺南地方法院刑事第三庭
                                  法  官  林  淑  婷
右正本證明與原本無異
如不服本判決應於送達後十日內向本院提出上訴狀
                                  書記官  董  挹  棻
中    華    民    國      八十   九 年       五       月     十七       日
附錄本案論罪科刑法條：
中華民國刑法第三百二十條
意圖為自己或第三人不法之所有，而竊取他人之動產者，為竊盜罪，處五年以下有期
徒刑、拘役或五百元以下罰金。


司法院資訊處製作；財團法人民間司法改革基金會備份。
